臺灣高雄地方法院交通事件裁定　　　 100年度交聲字第2344號
原處分機關　交通部公路總局高雄區監理所
異　議　人　沈彥葆
上列異議人因違反道路交通管理處罰條例案件，對於交通部公路
總局高雄區監理所民國100年11月4日高監營裁字第裁80-ST00000
00號違反道路交通管理事件裁決書（下稱原處分），聲明異議，
本院裁定如下：
    主  文
異議駁回。
    理  由
一、原處分意旨略以：異議人即受處分人（下稱異議人）沈彥葆
    於民國100年10月3日9時58分許，駕駛車號290-MBJ號重型機
    車行經臺南市仁德區臺一線與臺86線交流道下，因不在規定
    車道行駛，為警逕行舉發，爰依道路交通管理處罰條例第45
    條第1項第13款「機器腳踏車，不在規定車道行駛」之規定
    ，裁處異議人罰鍰新臺幣600元之處分，並依第63條第1項記
    違規點數1點。
二、聲明異議意旨略以：該處標明機車禁止通行及機慢車輛請行
    使機慢車繞道之標誌，距離異議人遭攔停之交流道下約000-
    0000公尺，過於遙遠；道路上僅標線「禁行機車」，用路人
    易誤會為禁行機車之汽車道，而難以知悉為交流道下禁行機
    車；交流道下轉彎處未立告示牌禁止機車通行，機慢車道上
    方復懸掛往歸仁之牌示，本件顯係因該路段標誌不明，始致
    異議人誤闖，為此聲明異議，請求撤銷原處分云云。
三、按機器腳踏車行駛之車道，應依標誌或標線之規定行駛，道
    路交通安全規則第99條第1項第2款前段定有明文。又按機器
    腳踏車，不在規定車道行駛者，處汽車駕駛人新臺幣600元
    以上1,800元以下罰鍰；汽車駕駛人有第45條情形者，記違
    規點數1點，道路交通管理處罰條例第45條第13款、第63條
    第1項第1款亦規定甚明。
四、經查：
(一)異議人所有之車號290-MBJ號重型機車於100年10月3日9時58
    分許，行經仁德區臺一線與臺86線交流道下，因不在規定車
    道行駛之交通違規行為，經警員逕行舉發，因異議人不服舉
    發，於100年10月3日提出申訴，並經臺南市政府警察局交通
    警察大隊函覆舉發無誤，交通部公路總局高雄區○○○○○
    道路交通管理處罰條例第45條第13款之規定裁處異議人罰鍰
    600元，異議人於收受該裁決書後於期限內提起異議等情，
    有臺南市政府警察局交通警察大隊100年10月21日南市警交
    字第1000064413號函、臺南市政府警察局南市警交大字第
    ST0000000號舉發違反道路交通管理事件通知單、原處分、
    聲明異議狀各1份、標誌及標線照片3張附卷可稽。
(二)異議人雖以前詞置辯，惟查：
  (一)經臺南市政府警察局交通警察大隊100年12月22日南市警交
    執字第1001705539號函覆並附有現場照片4張、網路地圖1張
    （請見本院卷第21-23頁），異議人於受攔檢時為由南向北
    行向，於受檢前係沿台南市○○區○○路1段、縱貫公路前
    行至受攔檢之交流道下，途中可見之標誌、標線如下：
  1.於距離該地點510公尺處，於路面設有「(直行箭頭) 機慢車
    往台南」之白色標線、於道路右側豎立有紅底白字「機慢車
    輛請行駛機慢車繞道」之標誌；
  2.於距離該地點390公尺處，即已接近機慢車道前端10公尺處
    ，於路面設有「(右轉箭頭)機慢車往台南」之白色標線、於
    道路右側豎立有紅底白字之「機慢車輛請行駛機慢車繞道」
    標誌；
  3.於距離該地點380公尺處，即機慢車道與汽車道分流處，左
    側為汽車道，右側為機慢車道，於汽車道路面設有「(直行
    箭頭) 往快速公路」、「(直行箭頭)往快速公路禁行機車」
    白色標線（禁行機車4字為黃色標線），並於機慢車道右側
    豎立有紅底白字之「機慢車輛請行駛機慢車繞道」標誌；
  4.行駛至分流處，前方可見之汽車道全部3線，道路路面並列
    「禁行機車」之黃色標線。
  (二)是上揭汽車道及機慢車道分流前之130公尺、10公尺、及分
    流處，已多次同時以標誌、標線警示機慢車輛之用路人；而
    標誌已多次標示機慢車輛應繞道行使，並路面標線亦業以「
    右轉箭頭」指示機慢車應右轉、標示左側車道係「往快速公
    路」故禁行機車、且分流處之左側道路全線併標明「禁行機
    車」已清楚表示機慢車行駛於本路段應繞道行駛，且往快速
    道路故而禁行機車之事由亦已載明於標線上，復分流處既全
    線均併載禁行機車，顯與一般道路中央為快車道、右側為慢
    車道之情形有異，不致誤認；又上揭道路既於汽車道與機慢
    車道分流前及分流處已多次明白標示如上，復於分流後仍在
    路面全線標示「禁行機車」之標線，本件並無異議人所稱之
    標示不明情事，堪以認定。
  (三)分流處後方雖上方懸有「歸仁(右上箭頭) 高速公路(右上箭
    頭) 」之標誌，惟其空間上之相對位置已設於分流處之後方
    ，且分流處前方全線既於路面設有「禁行機車」之標線，右
    前方復設有「機慢車輛請行駛機慢車繞道」之標誌（如本院
    卷第24頁照片B所示），細為分辨後應可明白其意，異議人
    既見其行駛之車道禁行機車仍違規行駛，即與原處分所認定
    之交通違規行為相符，應可認定。
五、本件異議人前開違規之事證已足堪認定，是原處分機關依道
    路交通管理處罰條例第45條第13款、第63條第1 項、違反道
    路交通管理事件統一裁罰基準及處理細則第43條、第44條、
    第67條之規定，就異議人騎乘機器腳踏車不在規定車道行駛
    之違規行為，裁處罰鍰600 元，並記違規點數1 點之處分，
    經核並無違誤，本件異議人之異議為無理由，應予駁回。
六、據上論斷，應依道路交通事件處理辦法第18條，裁定如主文
    。
中    華    民    國  100    年    12    月    29    日
                  交通法庭   法  官  張谷瑛
以上正本證明與原本無異。
如不服本裁定，應於收受送達後5 日內向本院提出抗告狀。
中    華    民    國   101    年    1     月    2     日
                             書記官  吳書逸